【裁判字號】    92,易,39
【裁判日期】    920429
【裁判案由】    恐嚇取財等
【裁判全文】
臺灣嘉義地方法院刑事判決                            九十二年度易字第三九號
    公  訴  人  臺灣嘉義地方法院檢察署檢察官
    被      告  甲○○
右列被告因恐嚇取財等案件，經檢察官提起公訴（九十一年度偵緝字第一六號、九十
一年度偵字第一一一○號），本院判決如左：
    主  文
甲○○共同連續意圖為自己不法之所有，以恐嚇使人將本人之物交付，處有期徒刑捌
月。
    事  實
一、甲○○、綽號「小胖」之真實姓名年籍均不詳之成年男子、乙○○意圖為渠等不
    法之所有，基於概括之共同犯意聯絡，於民國九十年二月二十三日，由甲○○、
    「小胖」同至嘉義市○○路五一九號萬通商業銀行嘉義分行（下稱萬通商銀嘉義
    分行）開設帳號00000000000000號帳戶後，甲○○隨即將存摺、
    印章及提款卡悉盡交付「小胖」，旋又與「小胖」同至嘉義市○○○路一五五號
    一樓中華商業銀行嘉義分行（下稱中華商銀嘉義分行）開設帳號0000000
    0000000號帳戶後，隨即將存摺、印章及提款卡全數交付「小胖」。爾後
    ，乙○○（業據本院九十年度易字第七五六號判處有期徒刑二年六月確定）於九
    十年六月二十五日上午九時許，在嘉義市○區○○○路八十二號前，持客觀上足
    供兇器使用之十字起子、六角扳手，竊取陳昆宏所有牌照號碼Ｊ七－六○○二號
    自小客車得手，再由「小胖」於同年六月二十五日下午九時撥打電話與陳昆宏之
    弟丙○○，恫稱如未匯款新台幣（下同）四萬元即將失竊車輛解體等詞，且要求
    匯款至前開甲○○名義之萬通商銀嘉義分行帳戶內，惟丙○○並未給付任何金錢
    。之後，「小胖」復於九十年七月二十五日上午八時許，在嘉義市○○路三十九
    號前以不詳方法竊取丁○○所有牌照號碼Ｎ三－九七一一號自小客車得手，嗣「
    小胖」於同年七月二十五日中午十二時許撥打電話與丁○○，恫稱須匯款三萬五
    千元至前開甲○○名義之中華商銀嘉義分行帳戶內，始告知該車所在等語，丁○○旋將三萬五千元匯入前開帳戶內。
二、案經嘉義市警察局、嘉義縣警察局民雄分局分別移送、報告臺灣嘉義地方法院檢
    察署檢察官偵查起訴。
    理  由
一、訊據被告甲○○對於偕同「小胖」至萬通商銀、中華商銀開設自己名義帳戶，並
    將存摺、印章及提款卡交付「小胖」等情固坦承不諱，惟矢口否認有何犯行，辯
    稱，不知「小胖」之真實姓名年籍，事後亦未分得金錢，未曾瞭解竊車與恐嚇取
    財乙事云云。經查，被告確曾於九十年二月二十三日，應「小胖」之邀，先至萬
    通商銀嘉義分行開設帳號00000000000000號帳戶後，隨即將存摺
    、印章及提款卡悉盡交付「小胖」，嗣再與「小胖」同至中華商銀嘉義分行開設
    帳號00000000000000號帳戶後，隨即又將存摺、印章及提款卡全
    數交付「小胖」等情，業據被告於警訊、偵查及審理時坦承不諱（本院第七十四
    頁反面訊問筆錄、第九十三頁審判筆錄），且有萬通商銀存摺存款開戶約定書、
    中華商銀印鑑卡各一份在卷可稽（嘉市警刑六字第三一八號卷第十頁，臺灣嘉義
    地方法院檢察署九十一年度偵字第四○七六號卷第六十四頁）。又「小胖」與乙○○意圖為渠等不法之所有，基於概括之犯意，先由乙○○於九十年六月二十五
    日上午九時許，在嘉義市○區○○○路八十二號前，持客觀上足供兇器使用之十
    字起子、六角扳手，竊取陳昆宏所有牌照號碼Ｊ七－六○○二號自小客車得手，
    再由「小胖」於同年六月二十五日下午九時撥打電話與陳昆宏之弟丙○○，恫稱
    如未匯款四萬元即將失竊車輛解體等詞，且要求匯款前開甲○○名義之萬通商銀
    嘉義分行帳戶內，惟丙○○並未給付任何金錢，其後，「小胖」復於九十年七月
    二十五日上午八時許，在嘉義市○○路三十九號前以不詳方法竊取丁○○所有牌
    照號碼Ｎ三－九七一一號自小客車得手，嗣「小胖」於同年七月二十五日中午十
    二時許撥打電話與丁○○，恫稱須匯款三萬五千元至前開甲○○名義之中華商銀
    嘉義分行帳戶內，始告知該車所在等語，丁○○旋將三萬五千元匯入前開帳戶內
    之事實，業經證人乙○○坦認在卷（嘉民警三字第二三一六號卷第三頁至第四頁
    偵訊筆錄），並經證人即被害人陳昆宏、丁○○證述屬實（嘉民警三字第二三一
    六號卷第八頁至第九頁偵訊筆錄，嘉市警刑六字第三一八號卷第四頁至第五頁反
    面偵訊筆錄），復有卷附之被害報告單一份、贓物認領保管單一份、匯款單一份
    、車籍查詢紀錄二份、車輛失竊報案紀錄一份可參（嘉民警三字第二三一六號卷
    第十二頁、第十七頁、第十八頁，嘉市警刑六字第三一八號卷第六頁、第九頁、
    第十一頁），且為本院調取本院九十年度易字第七五六號被告乙○○竊盜一案之
    偵審卷宗審閱無訛，另有該字號判決一份附卷足考（臺灣嘉義地方法院檢察署九
    十一年度偵緝字第一六號卷第三十五頁至第三十九頁）。雖被告辯稱毫不知情云
    云，惟按以自己共同犯罪之意思，參與實施犯罪構成要件以外之行為，為共同正
    犯，司法院釋字第一○九號釋有明文，參酌被告於警訊、偵查審理時均稱：「該
    綽號小胖男子是申請帳戶前一天在北港跟我講叫我去辦該帳戶讓他去騙錢，他如
    果騙一次，給我分紅五萬元以上。」等語（嘉市警刑六字第三一八號卷第二頁偵
    訊筆錄）；「開戶後說要分給我，但我沒有分到。」等語（臺灣嘉義地方法院檢
    察署九十一年度偵緝字第一六號卷第九頁訊問筆錄）；「我有提供提款卡、印章
    、存摺給小胖，小胖我不知是誰，但是是他帶我去開戶的，有說日後要分錢給我
    ，但我都沒有拿到。．．確實小胖跟我說，辦帳戶讓他去騙錢，騙一次要讓我吃
    紅五萬元。」等語（本院卷第九十三頁、第九十四頁審判筆錄），準此而論，被
    告既然與「小胖」等人約定自竊車勒贖犯罪中分得贓款，顯然於開設銀行帳戶並
    交付存摺、印章及提款卡之際，即存有為自己共同犯罪之意思而實施構成要件以
    外之行為，應屬共同正犯無疑。是被告所辯，與事實不符，無非臨訟卸責之詞，
    諉無可採。事證明確，其犯行洵堪認定。
二、核被告所為，係犯刑法第三百四十六條第一項之恐嚇取財罪既遂罪，第三百四十
    六條第一項、第三項之恐嚇取財未遂罪，第三百二十一條第一項第三款之加重竊
    盜罪，第三百二十條第一項之竊盜罪。被告、「小胖」、乙○○等人就前開犯行
    ，有犯意聯絡及行為分擔，均為共同正犯。被告先後恐嚇取財及竊盜犯行，時間
    緊接，方法雷同，所犯係構成要件相同之罪名，顯係基於概括犯意為之，均係連
    續犯，應依刑法第五十六條規定論較重之恐嚇取財既遂罪、加重竊盜罪，並分別
    加重其刑。前開恐嚇取財及竊盜犯行間，有方法結果之關係，為牽連犯，應從一
    重之恐嚇取財罪處斷。爰審酌被告年富力壯，不思上進，貪圖財物致罹刑典，對
    於本件犯罪之參與程度，犯罪之動機、目的、方法，迄今未與被害人達成民事和
    解，賠償其損害，犯後多所卸責之態度等一切情狀，量處如主文所示之刑，以資
    儆懲。至於被告所有且交付「小胖」之萬通商銀及中華商銀之存摺、印章及提款
    卡（詳如事實欄所載），因未扣案，且查無證據得認尚未滅失，爰不宣告沒收。
據上論斷，應依刑事訴訟法第二百九十九條第一項前段，刑法第二十八條、第五十六
條、第三百四十六條第一項、第三百二十一條第一項第三款、第五十五條，罰金罰鍰
提高標準條例第一條前段，判決如主文。
本案經檢察官郭志明到庭執行職務。
中      華      民      國    九十二    年      四      月    二十九    日
                              臺灣嘉義地方法院刑事第二庭
                                      法  官  張  道  周
右正本證明與原本無異。
如不服本判決，應於判決送達後十日內向本院提出上訴狀( 應附繕本 )。
中      華      民      國    九十二    年      四      月    二十九    日
                                      書記官  王  佩  湘
附錄本判決論罪法條全文
刑法第三百四十六條第一項
意圖為自己或第三人不法之所有，以恐嚇使人將本人或第三人之物交付者，處六月以
上五年以下有期徒刑，得併科一千元以下罰金。
刑法第三百二十一條第一項第三款
犯竊盜罪而有左列情形之一者，處六月以上、五年以下有期徒刑：
  三  攜帶兇器而犯之者。


司法院資訊處製作；財團法人民間司法改革基金會備份。
